臺灣新北地方法院民事裁定
111年度補字第917號
原      告  林芳妙  
訴訟代理人  周念暉律師
被      告  鉦通工業股份有限公司

法定代理人  郭勝良  
訴訟代理人  吳武誠  
上列當事人間請求拆屋還地等事件，原告起訴未據繳納裁判費，
本院裁定如下：
    主  文
原告應於本裁定送達後五日內，補繳裁判費新臺幣貳萬捌仟柒佰
貳拾元，逾期不補正，即駁回原告之訴。
    理  由
一、按核定訴訟標的之價額，以起訴時之交易價額為準；無交易
    價額者，以原告就訴訟標的所有之利益為準，民事訴訟法第
    77條之1第2項亦定有明文。次按以一訴主張數項標的者，其
    價額合併計算之；但所主張之數項標的互相競合或應為選擇
    者，其訴訟標的價額，應依其中價額最高者定之；以一訴附
    帶請求其孳息、損害賠償、違約金或費用者，不併算其價額
    ，民事訴訟法第77條之2第1項、第2項定有明文。又土地所
    有權人，依民法第767條所有物返還請求權請求拆除房屋返
    還土地，其訴訟標的之價額，應以該土地起訴時之交易價額
    為準。其並依同法第179條附帶請求給付相當於租金之不當
    得利部分，依上開法條規定，不併算其價額（最高法院96年
    度第4次民事庭會議決議可資參照）。
二、查原告起訴聲明為：㈠被告應將坐落新北市○○區○○段000地號
    土地之門牌號碼新北市○○區○○街00號占用新北市○○區○○段00
    0地號土地之地上物拆除，將土地回復原狀返還原告。㈡被告
    應給付原告不當得利金額，暨起訴狀繕本送達之日起至清償
    日止，計算年息百分之五之利息；及自起訴狀繕本送達之翌
    日起至返還系爭土地之日止，按月給付原告不當得利。揆諸
    首揭規定與說明，本件訴訟標的價額應以上開地上物占用系
    爭土地面積之價額予以核定，至其訴之聲明關於附帶請求相
    當於租金之不當得利部分，不併算其價額。又依新北市三重
    地政事務所111年1月24日重土測字第78號複丈成果圖表所示
    上開地上物占用系爭土地面積為44.80平方公尺，且系爭土
    地於起訴時即110年10月之公告土地現值每平方公尺6萬2400
    元，是本件訴訟標的價額核定為279萬5520元（計算式：44.
    80㎡×6萬2400元＝279萬5520元），應徵第一審裁判費2萬8720
    元，茲依民事訴訟法第249條第1項但書之規定，限原告於收
    受本裁定送達後5日內補繳，逾期不繳，即駁回其訴，特此
    裁定。
中　　華　　民　　國　　111 　年　　5 　　月　　31　　日
                  民事第五庭    法　官　曹惠玲
以上正本係照原本作成。　　　　　　　　　
如不服本裁定關於核定訴訟標的價額部分，得於送達後10日內向
本院提出抗告狀，並繳納抗告費新臺幣1,000 元；其餘關於命補
繳裁判費及補正部分，不得抗告。
中　　華　　民　　國　　111 　年　　5 　　月　　31　　日
                                書記官  董怡彤